it: Design del pavimento: Fondo in rete drenante; Fondo in rete integrato; Fondo solido integrato; Nessuno/Fondo aperto; Fondo rimovibile; Fondo arrotolabile; Altro
nb: Gulvdesign: Drenerende nettinggulv; Integrert nettinggulv; Integrert fast gulv; Ingen / åpen bunn; Avtakbart gulv; Sammenrullbart gulv; Annet
vi: Thiết kế sàn: Sàn lưới thoát nước; Sàn lưới tích hợp; Sàn kín tích hợp; Không có/Đáy mở; Sàn tháo rời; Sàn cuộn; Khác
th: การออกแบบพื้น: พื้นตาข่ายระบายน้ำ; พื้นตาข่ายในตัว; พื้นทึบในตัว; ไม่มี/เปิดก้น; พื้นถอดออกได้; พื้นม้วนได้; อื่นๆ
ro-RO: Designul podelei: Podea din plasă de drenaj; Podea integrată din plasă; Podea solidă integrată; Fără/Bază deschisă; Podea detașabilă; Podea rulabilă; Altele
ko: 바닥 디자인: 배수 메시 바닥; 일체형 메시 바닥; 일체형 솔리드 바닥; 없음/오픈 바텀; 분리형 바닥; 롤업 바닥; 기타
sv: Golvdesign: Dränerande nätgolv; Integrerat nätgolv; Integrerat fast golv; Inget/öppen botten; Löstagbart golv; Rullgolv; Övrigt
sk-SK: Dizajn podlahy: Drenážna sieťovaná podlaha; Integrovaná sieťovaná podlaha; Integrovaná pevná podlaha; Žiadna / otvorené dno; Odnímateľná podlaha; Rolovacia podlaha; Iné
nl: Vloerontwerp: Drainerende mesh-bodem; Geïntegreerde mesh-bodem; Geïntegreerde dichte bodem; Geen/open onderkant; Uitneembare bodem; Oprolbare bodem; Overige
zh-TW: 地板設計: 排水網布底面; 一體成型網布底面; 一體成型實心底面; 無/開放式底部; 可拆式底面; 捲收式底面; 其他
zh-CN: 底部设计: 排水网状底; 一体式网状底; 一体式实心底; 无/开放式底部; 可拆卸地板; 卷起式地板; 其他
es: Diseño de piso: Suelo de malla de drenaje; Suelo de malla integrado; Suelo sólido integrado; Ninguno/fondo abierto; Suelo extraíble; Suelo enrollable; Otro
cs: Návrh podlahy: Odvodňovací síťovaná podlaha; Integrovaná síťovaná podlaha; Integrovaná pevná podlaha; Žádná / otevřené dno; Odnímatelná podlaha; Rolovací podlaha; Ostatní
pt-BR: Design do piso: Fundo de malha de drenagem; Fundo de malha integrado; Fundo sólido integrado; Nenhum/Fundo aberto; Fundo removível; Fundo de enrolar; Outro
pl: Wzór podłogi: Dno siatkowe drenażowe; Zintegrowane dno siatkowe; Zintegrowane dno pełne; Brak / otwarte dno; Dno wyjmowane; Dno rolowane; Inne
bg-BG: Дизайн на пода: Дрениращо мрежесто дъно; Интегрирано мрежесто дъно; Интегрирано плътно дъно; Без дъно / отворено дъно; Подвижно дъно; Навиващо се дъно; Друго
el: Σχέδιο δαπέδου: Πάτος με πλέγμα αποστράγγισης; Ενσωματωμένος πάτος με πλέγμα; Ενσωματωμένος συμπαγής πάτος; Κανένας/Ανοιχτός πάτος; Αφαιρούμενος πάτος; Τυλιγόμενος πάτος; Άλλο
hu: Padló kialakítása: Vízelvezető hálós padló; Integrált hálós padló; Integrált tömör padló; Nincs/Nyitott alj; Kivehető padló; Felcsavarható padló; Egyéb
tr: Zemin tasarımı: Drenajlı file zemin; Entegre file zemin; Entegre sert zemin; Yok/Açık taban; Çıkarılabilir zemin; Katlanabilir zemin; Diğer
da: Gulvdesign: Netbund med dræn; Integreret netbund; Integreret fast bund; Ingen/åben bund; Aftagelig bund; Oprullelig bund; Andet
fi: Lattian suunnittelu: Vettä läpäisevä verkkopohja; Integroitu verkkopohja; Integroitu kiinteä pohja; Ei pohjaa / Avoin pohja; Irrotettava pohja; Rullattava pohja; Muu
fr: Conception du sol: Plancher en filet drainant; Plancher en filet intégré; Plancher solide intégré; Aucun / fond ouvert; Plancher amovible; Plancher enroulable; Autre
en: Floor design: Drainage Mesh Floor; Integrated Mesh Floor; Integrated Solid Floor; None/Open Bottom; Removable Floor; Roll-Up Floor; Other
ru: Конструкция пола: Дренажное сетчатое дно; Встроенное сетчатое дно; Встроенное сплошное дно; Нет/открытое дно; Съемное дно; Рулонное дно; Другое
pt-PT: Projeto de pavimento: Chão em malha de drenagem; Chão em malha integrado; Chão sólido integrado; Nenhum/fundo aberto; Chão amovível; Chão de enrolar; Outro
ja: フロアデザイン: 排水メッシュフロア; 一体型メッシュフロア; 一体型ソリッドフロア; なし/オープンボトム; 取り外し可能フロア; ロールアップフロア; その他
lt-LT: Grindų dizainas: Drenažo tinklelio dugnas; Integruotas tinklelio dugnas; Integruotas tvirtas dugnas; Nėra / atviras dugnas; Išimamas dugnas; Susukamas dugnas; Kita
hr-HR: Dizajn poda: Mrežasti pod za odvodnju; Integrirani mrežasti pod; Integrirani čvrsti pod; Bez poda / otvoreno dno; Uklonjivi pod; Pod na rolanje; Ostalo
sl-SI: Zasnova tal: Mrežasto dno za odtekanje vode; Vgrajeno mrežasto dno; Vgrajeno trdo dno; Brez/odprto dno; Odstranljivo dno; Zložljivo dno; Drugo
de: Bodendesign: Netzgewebeboden mit Drainage; Integrierter Netzgewebeboden; Integrierter fester Boden; Keiner/Offener Boden; Herausnehmbarer Boden; Einrollbarer Boden; Sonstiges